臺灣板橋地方法院刑事判決　　　　　 100年度交簡上字第28號
上　訴　人
即　被　告　霞福隆
上列上訴人即被告因過失傷害案件，不服本院中華民國99年12月
27日99年度交簡字第6061號第一審簡易判決（聲請簡易判決處刑
案號：99年度偵字第24663 號），提起上訴，本院管轄之第二審
合議庭判決如下：
    主  文
上訴駁回。
    事  實
一、霞福隆領有職業小型車駕照，平日以駕駛營業小客車載送乘
    客為業，為從事駕駛業務之人，其於民國98年12月23日13時
    15分許，駕駛車號610-DA號營業小客車，沿臺北縣中和市（
    現改制為新北市中和區，以下同）板南路由西往東方向行駛
    ，行經該路與中興街交岔路口欲右轉時，本應注意汽車行駛
    至交岔路口，對向行駛之左右轉車輛已轉彎須進入同一車道
    時，右轉彎車輛應讓左轉彎車輛先行，且汽車行駛時，駕駛
    人應注意車前狀況，並隨時採取必要之安全措施，而依當時
    天候晴、日間有自然光線、柏油路面乾燥、無缺陷、視距良
    好，且依其智識、能力，並無不能注意之情形，竟疏未注意
    而貿然右轉，適有高唯婷（原名呂唯婷）騎乘車號DRD-998
    號輕型機車搭載呂佩珊，亦沿臺北縣中和市○○路由東往西
    方向行駛至該處左轉欲轉入中興街行駛，霞福隆見狀閃煞不
    及，其所駕車輛左前車頭因而與高唯婷所騎機車之右側車身
    發生撞擊，致高唯婷人車倒地，受有多處擦挫傷、右側肱骨
    骨折等傷害，呂佩珊亦受有多處擦挫傷之傷害（所涉對呂佩
    珊業務過失傷害部分，未據告訴）。霞福隆於肇事後留在現
    場，於有偵查犯罪職權之機關或公務員僅知悉犯罪事實，但
    不知犯罪人為何人前，即向前來現場處理之警員坦承肇事而
    接受裁判。
二、案經高唯婷訴由臺北縣（現改制為新北市，以下同）政府警
    察局中和第一分局移請臺灣板橋地方法院檢察署檢察官偵查
    並聲請簡易判決處刑。
    理  由
一、上揭犯罪事實，業據上訴人即被告霞福隆於本院審理時坦承
    不諱，核與證人即告訴人高唯婷於警詢時證述之情節大致相
    符，並有道路交通事故現場圖（含草圖）、道路交通事故調
    查報告表（一）、（二）、行政院衛生署雙和醫院診斷證明
    書（病患呂唯婷）各1 份、事故現場及車輛照片共20張在卷
    可稽。按汽車行駛至交岔路口，對向行駛之左右轉車輛已轉
    彎須進入同一車道時，右轉彎車輛應讓左轉彎車輛先行，又
    汽車行駛時，駕駛人應注意車前狀況，並隨時採取必要之安
    全措施，道路交通安全規則第102 條第1 項第8 款、第94條
    第3 項分別定有明文。本件被告駕車於上開交岔路口欲右轉
    時，本應注意並遵守上開規定，而依現場情況及其智識能力
    ，被告並無不能注意之情形，竟疏未注意上開規定而貿然右
    轉，致所駕車輛左前車頭與告訴人所騎機車之右側車身發生
    撞擊，被告就本件車禍之發生顯有過失，又告訴人因本件車
    禍受有多處擦挫傷、右側肱骨骨折等傷害，被告之過失行為
    與告訴人之受傷結果間，自有相當因果關係無疑。綜上所述
    ，被告自白核與事實相符，本件事證明確，其犯行堪予認定
    。至被告雖辯稱告訴人亦有突然自其左後方超車駛入前方之
    過失云云，惟查，證人即告訴人高唯婷已於警詢時證稱：伊
    先轉至路中後，被告的車才從對向車道右轉擠過來，擦撞伊
    的車等語（見偵卷第24頁），而除被告之供述外，本院查無
    其他積極證據足認告訴人於車禍發生前確有自被告車輛左後
    方超車駛入前方之行為，是本院尚不得僅憑被告單方面之供
    述，遽認告訴人有超車不當之違規行為，被告上開所辯，不
    足採信，附此敘明。
二、查被告係以駕駛營業小客車載送乘客為業，為從事駕駛業務
    之人，是核被告所為，係犯刑法第284 條第2 項前段業務過
    失傷害罪。被告肇事後留在現場，於有偵查犯罪職權之機關
    或公務員僅知悉犯罪事實，但不知犯罪人為何人前，即向前
    來處理之警員坦承其係駕車肇事者，有臺北縣政府警察局中
    和第一分局道路交通事故肇事人自首情形記錄表1 份在卷可
    考，嗣並接受裁判，合乎自首之要件，依刑法第62條前段規
    定，減輕其刑。本件原審以被告罪證明確，予以論罪科刑，
    並就量刑部分，審酌被告過失程度、所生危害、犯後態度及
    告訴人未於調解期日出席而使民事上和解無法達成等情，量
    處拘役50日，並依刑法第41條第1 項前段規定，諭知易科罰
    金之折算標準，其認事用法俱無不合，量刑亦甚妥適；被告
    以原審量刑過重、告訴人亦有過失等為由提起上訴，指摘原
    判決不當，為無理由，應予駁回。
據上論斷，依刑事訴訟法第455 條之1 第1 項、第3 項、第368
條，判決如主文。
本案經檢察官陳怡親到庭執行職務。
中    華    民    國   100    年    5     月    6     日
                刑事第十八庭  審判長法  官  楊仲農
                                    法  官  謝梨敏
                                    法  官  楊筑婷
以上正本證明與原本無異。
不得上訴。
                                    書記官  傅淑芳
中    華    民    國   100    年    5     月    6     日